【裁判字號】    98,易,2766
【裁判日期】    981014
【裁判案由】    竊盜
【裁判全文】
臺灣臺中地方法院刑事判決              98年度易字第2766號
公  訴  人  臺灣臺中地方法院檢察署檢察官
被      告  丙○○
上列被告因竊盜案件，經檢察官提起公訴（98年度偵字第16252
號），本院判決如下：
    主    文
丙○○竊盜，累犯，處有期徒刑陸月，如易科罰金，以新臺幣壹
仟元折算壹日。
    犯罪事實
一、丙○○前於民國九十一年間因竊盜案件，經本院判處有期徒
    刑八月，於九十一年六月二十四日確定，另於九十一年七月
    四日因施用毒品案件經本院判處有期徒刑五月，於九十一年
    八月五日確定，再於九十年十一月三十日因竊盜案件，經本
    院判處有期徒刑五月，經臺灣高等法院臺中分院駁回上訴，
    於九十一年二月二十日確定，上開有期徒刑經本院裁定定應
    執行刑為有期徒刑一年四月確定，於九十三年八月十一日縮
    刑期滿執行完畢。仍不知悔改，意圖為自己不法之所有，於
    九十八年六月二十三日零時四十分許，在臺中縣太平市○○
    路一五二號前廣場，見乙○○所有之車牌號碼NL-3377號自
    用小貨車一輛車門未鎖，遂打開車門並持鑰匙一支啟動電門
    駛走，竊取上開自用小貨車一輛得手，作為代步工具使用。
    嗣於同日凌晨一時許經警巡邏至臺中縣太平市○○路土地公
    廟前，見該車行跡可疑，尾隨其後，迄同日凌晨一時三十分
    許，在臺中縣大里市○○路山腳巷十二之五號前，為警當場
    查獲，並扣得車牌號碼NL-3377號自用小貨車一輛（已發還
    乙○○）及鑰匙一支。
二、案經臺中縣警察局太平分局報告臺灣臺中地方法院檢察署檢
    察官偵查起訴。
    理    由
一、按被告以外之人於審判外之陳述，雖不符刑事訴訟法第一百
    五十九條之一至第一百五十九條之四之規定，而經當事人於
    審判程序同意作為證據，法院審酌該言詞陳述或書面陳述作
    成時之情況，認為適當者，亦得為證據；當事人、代理人或
    辯護人於法院調查證據時，知有刑事訴訟法第一百五十九條
    第一項不得為證據之情形，而未於言詞辯論終結前聲明異議
    者，視為有前項之同意，刑事訴訟法第一百五十九條之五定
    有明文；其立法意旨在於傳聞證據未經當事人之反對詰問予
    以核實，原則上先予排除，惟若當事人已放棄詰問或未聲明
    異議，基於證據資料愈豐富，愈有助於真實發現之理念，且
    強化言詞辯論原則，法院自可承認該傳聞證據例外具有證據
    能力。查本案使用之供述證據即被害人於警詢時陳述，及非
    供述證據即台中縣警察局太平分局宏龍派出所警員周峰旭製
    作之職務報告，性質上雖屬於傳聞證據，惟被告及檢察官在
    本院審理時，均表示無意見，且未於言詞辯論終前就證據能
    力方面聲明異議，本院審酌前開警詢筆錄及職務報告之製作
    ，復未發現有何不當或瑕疵，認為均適當得作為證據使用，
    先予敘明。
二、上揭犯罪事實，業據被告坦承不諱，並經證人乙○○於警詢
    時及本院審理中證述明確，並有查獲照片十幀、鑰匙照片二
    幀及扣押物品目錄表、贓物認領保管單各一份在卷可稽，復
    有被告竊取該車之鑰匙一把扣案可證，而其查獲過程，復有
    職務報告一份附卷可憑。本件事證明確，被告竊盜犯行應堪
    認定，應予依法論科。
三、核被告所為，係犯刑法第三百二十條第一項之竊盜罪。被告
    於九十一年間因竊盜案件經本院判處有期徒刑八月，於九十
    一年六月二十四日確定，另於九十一年七月四日因施用毒品
    案件經本院判處有期徒刑五月，於九十一年八月五日確定，
    再於九十年十一月三十日因竊盜案件經本院判處有期徒刑五
    月，經臺灣高等法院臺中分院駁回上訴，於九十一年二月二
    十日確定，上開有期徒刑經本院裁定定應執行刑為有期徒刑
    一年四月確定，於九十三年八月十一日縮刑期滿執行完畢等
    情，有刑案資料查註紀錄表、臺灣高等法院被告前案紀錄表
    各一份在卷可參，其於前受有期徒刑執行完畢後，於五年內
    故意再犯本件有期徒刑以上之罪，為累犯，應依刑法第四十
    七條第一項加重其刑。爰審酌被告前已有竊盜犯行之素行，
    經法院論罪科刑及執行在案，已如前述，仍不知悔悟，不思
    以正當途徑獲取財物，而有本件犯行，惟該車行車執照原發
    照日為八十年九月十日（見卷附行車執照影本），且就卷內
    查獲該車照片觀之，甚為老舊，價值非鉅，被告甫得手後即
    為警巡邏查獲，所竊得車輛業已發還被害人乙○○，對被害
    人造成之損失非大，被告坦承犯行，態度尚可，及犯罪之動
    機、目的係竊車代步、手段尚非激烈等一切情狀，量處如主
    文所示之刑，並諭知易科罰金之折算標準，以示儆懲。
四、又扣案鑰匙一支，被告堅稱係在現場空屋內竊取用以發動該
    自用小貨車開走云云，並於本院審理中供稱：鑰匙是掛在牆
    壁上，房子沒有上鎖，其直接推開門進入，屋內沒有人住，
    看到牆壁上有一堆鑰匙，其撿一把鑰匙，其將整串鑰匙去試
    ，試到一支可以發動，把整串鑰匙掛回牆壁，只拿一把鑰匙
    云云。另證人乙○○於警詢時、本院審理中迭證稱扣案鑰匙
    並非該車鑰匙，且非其所有等情，並於本院審理中結證稱：
    該車是停在臺中縣太平市○○路一五二號屋前廣場，該地址
    是其舊家，原本其弟住該處，但是因為去年颱風過後淹水，
    其弟也搬走，所以失竊當時沒有人住，門也沒有上鎖；當時
    當作倉庫使用，無人居住，是卡梅基颱風之後就沒有住人；
    該車鑰匙其都帶在身上；被告發動車子的鑰匙是小支的，這
    鑰匙不是其使用，備用鑰匙也沒有放在家中；其住家中並無
    該支鑰匙，倉庫那邊也沒有這支鑰匙；但扣案鑰匙是否其弟
    所有其也不了解，但不是其所有，也不是失竊車子的鑰匙，
    颱風之前其兩個弟弟住在那邊，鑰匙究竟如何其也不清楚等
    語。證人乙○○固就該扣案鑰匙非其所有一節證述甚明，惟
    就該鑰匙確係何人所有，即無所悉。就證人乙○○證稱該址
    係空屋充倉庫之用，亦無上鎖等情，並就臺中縣太平市○○
    路一五二號照片觀之，外觀係老舊平房，屋內凌亂等情，有
    照片五幀（見核退卷第十一至十三頁）可參，則該處所為老
    舊凌亂且未上鎖之倉庫，無從排除他人得以出入，該鑰匙確
    切來源歸屬，無從稽考，未足以證人乙○○證稱該鑰匙非其
    所有，即率而推論係被告所有。是上開鑰匙縱係犯罪所用之
    物，尚無實據認係被告所有，且非違禁物，自無從為沒收之
    諭知，併此敘明。
據上論斷，應依刑事訴訟法第二百九十九條第一項前段，刑法第
三百二十條第一項、第四十七條第一項、第四十一條第一項前段
，刑法施行法第一條之一第一項、第二項前段，判決如主文。
本案經檢察官甲○○到庭執行職務。
中    華    民    國    98    年    10    月    14    日
                  刑事第七庭    法  官  陳  葳
以上正本證明與原本無異。
如不服本判決應於收受判決後10日內向本院提出上訴書狀，並應
敘述具體理由；其未敘述上訴理由者，應於上訴期間屆滿後20日
內向本院補提理由書（均須按他造當事人之人數附繕本）「切勿
逕送上級法院」。
                                書記官  張雅如
中    華    民    國    98    年    10    月    14    日
附錄法條：
刑法第三百二十條第一項：
意圖為自己或第三人不法之所有，而竊取他人之動產者，為竊盜
罪，處五年以下有期徒刑、拘役或五百元以下罰金。


司法院資訊處製作；財團法人民間司法改革基金會備份。
